【裁判字號】    99,法,49
【裁判日期】    991231
【裁判案由】    聲請變更捐助暨組織章程
【裁判全文】
臺灣板橋地方法院民事裁定                99年度法字第49號
聲  請  人  孫繼泉
上列聲請人聲請變更財團法人台灣省台北縣私立南山高級中學捐
助章程，本院裁定如下：
    主  文
財團法人臺北縣私立南山高級中學捐助章程准予變更如附表修正
條文欄所示。
聲請程序費用由聲請人負擔。
    理  由
一、本件聲請意旨略以：聲請人為財團法人臺北縣私立南山高級
    中學之董事長，該財團法人之捐助章程，依教育部之規定應
    於100年1月17日前完成修正。上開財團法人於99年6 月30日
    召開第14屆第4 次董事會，完成修訂如附件所示就捐助章程
    ，並經教育部於99年12月3日，以部授教中（二）字第09905
    20520號函核定在案，為此聲請裁定准予變更捐助章程。
二、按民法第62條規定：「財團之組織及其管理方法，由捐助人
    以捐助章程或遺囑定之。捐助章程或遺囑所定之組織不完全
    ，或重要之管理方法不具備者，法院得因主管機關、檢察官
    或利害關係人之聲請，為必要之處分」，是依該條規定聲請
    法院就捐助章程為必要處分者，以財團之組織不完全，或重
    要之管理方法不具備為要件。同法第63條規定：「為維持財
    團之目的或保存其財產，法院得因捐助人、董事、主管機關
    、檢察官或利害關係人之聲請，變更其組織」。依該條規定
    聲請變更財團組織者，亦以維持財團之目的或保存其財產之
    必要為限。
三、經查聲請人主張其為財團法人台灣省台北縣私立南山高級中
    學董事長，業據提出法人登記證書影本為證，自屬民法第62
    條、第63條規定之利害關係人。再查聲請人主張上述財團法
    人之捐助章程，經該財團法人於99年6月30日召開第14屆第
    4次董事會，完成修訂，並經教育部於99年12月3日，以部授
    教中（二）字第0990520520號函核定在案等情，亦據提出99
    年第4、5次董事會紀錄、原捐助章程、捐助章程修正之新舊
    條文對照表為證。經核原捐助章程所定之組織，或重要之管
    理方法，並不如私立學校法所規定完備，聲請人聲請准予變
    更財團法人台灣省台北縣私立南山高級中學捐助章程如附表
    修正條文欄所示，與上述民法有關法人之規定並無抵觸，並
    符合修訂後私立學校法相關規定，其聲請變更捐助章程，尚
    無不合，應予准許。
四、依非訟事件法第21條第1項前段，裁定如主文。
中    華    民    國    99    年    12    月    31    日
                  民事第三庭    法  官  邱育佩
以上正本係照原本作成
如對本裁定抗告，須於裁定送達後10日內向本院提出抗告狀，並
應繳納抗告費新台幣1000元整。
中    華    民    國    99    年    12    月    31    日
                                書記官  彭麗紅

司法院資訊處製作；財團法人民間司法改革基金會備份。
